臺灣宜蘭地方法院刑事判決　　　　　　　 96年度訴字第656號
公　訴　人　臺灣宜蘭地方法院檢察署檢察官
被　　　告　甲○○
上列被告因毒品危害防制條例案件，經檢察官提起公訴（96年度
毒偵字第1237號），嗣於本院準備程序進行中，被告先就被訴事
實為有罪之陳述，經裁定進行簡式審判程序，本院判決如下：
    主  文
甲○○施用第一級毒品，累犯，處有期徒刑玖月。
    事  實
一、甲○○因施用毒品案件，經送觀察、勒戒及強制戒治後，於
    民國91年1月24日停止戒治交付保護管束，並於91年9月14日
    保護管束期滿而執行強制戒治完畢，復於上開強制戒治執行
    完畢釋放後五年內，因施用毒品案件，經本院以95年度訴字
    第287號判決判處有期徒刑八月確定，甫於96年5月12日執行
    完畢。詎其猶不知悔改，明知海洛因、安非他命分別為毒品
    危害防制條例第2條第2項第1、2款所規定之第一、二級毒品
    ，均不得擅自施用，竟仍基於同時施用第一級毒品海洛因、
    第二級毒品安非他命之犯意，於96年9月23日早上8、9時許
    ，在宜蘭縣五結鄉○○路○段35巷10號住處內，以將第一級
    毒品海洛因、第二級毒品安非他命一同摻入香菸內點火吸食
    之方式，同時施用第一級毒品海洛因、第二級毒品安非他命
    一次。嗣經警於96年9月24日上午9時55分許，採集其尿液送
    驗後，其尿液檢驗結果呈現甲基安非他命、嗎啡、可待因陽
    性反應，始查悉上情。
二、案經宜蘭縣警察局羅東分局報請臺灣宜蘭地方法院檢察署檢
    察官偵查起訴，嗣於本院準備程序進行中，被告先就被訴事
    實為有罪之陳述，經裁定進行簡式審判程序。
    理  由
一、上揭犯罪事實，業據被告甲○○於本院審理時坦承不諱，且
    其於96年9月24日上午9時55分許所採之尿液，經送檢驗結果
    ，確實呈現甲基安非他命、嗎啡、可待因陽性反應之事實，
    亦有宜蘭縣警察局羅東分局尿液採驗作業管制紀錄、慈濟大
    學濫用藥物檢驗中心檢驗總表各一件在卷可稽。又被告前因
    施用毒品案件，經送觀察、勒戒及強制戒治後，91年1月24
    日停止戒治交付保護管束，並於91年9月14日保護管束期滿
    而執行強制戒治完畢，復於上開強制戒治執行完畢釋放後五
    年內，因施用毒品案件，經本院以95年度訴字第287號判決
    判處有期徒刑八月確定等情，亦有全國施用毒品案件紀錄表
    、法務部全國檢察官線上查詢刑案人犯在監所最新資料報表
    、臺灣高等法院被告前案紀錄表各一件附卷可佐。依此，足
    徵被告上開自白確與事實相符，其於強制戒治執行完畢釋放
    後，五年內已再犯施用毒品罪，並經判處罪刑確定，復又再
    犯本案施用第一級毒品罪之事證已臻明確，其犯行堪予認定
    ，應依法論科。
二、查海洛因、安非他命分別為毒品危害防制條例第2條第2項第
    1、2款所規定之第一、二級毒品，均不得擅自施用，且因施
    用毒品而執行觀察勒戒或強制戒治完畢釋放後，倘於五年內
    已再犯施用毒品，經依法追訴處罰，縱其第三次（或第三次
    以上）再度施用毒品之時間，在初犯經觀察勒戒或強制戒治
    執行完畢釋放五年以後，仍應依毒品危害防制條例第10條之
    規定處罰（參見最高法院95年度第7次刑事庭會議決定）。
    故核被告前揭施用海洛因、安非他命之行為，係犯毒品危害
    防制條例第10條第1項之施用第一級毒品罪、同條第2項之施
    用第二級毒品罪。被告施用行為前持有海洛因、安非他命之
    低度行為，分別為其施用之高度行為所吸收，均不另論罪。
    另被告係同時施用第一級毒品海洛因及第二級毒品安非他命
    ，而觸犯構成要件不相同之二罪名，為想像競合犯，應從一
    重之施用第一級毒品罪處斷（註：起訴書原記載被告所犯上
    開二罪應分論併罰，嗣經蒞庭公訴檢察官更正上開二罪屬想
    像競合犯，附此敘明。）。又被告前因毒品危害防制條例案
    件，經本院以95年度訴字第287號判決判處有期徒刑八月確
    定，甫於96年5月12日執行完畢之事實，有前揭之臺灣高等
    法院被告前案紀錄表可資參照，其於受有期徒刑之執行完畢
    後，五年以內故意再犯有期徒刑以上之本罪，為累犯，應依
    法加重其刑。爰審酌被告之素行、智識程度；犯罪之動機、
    目的、手段；前已因施用毒品之犯行，經執行觀察勒戒、強
    制戒治及有期徒刑完畢，仍不知悔改，復繼續沾染毒品惡習
    ，其施用毒品行為對於自身及社會所造成之危害程度非輕；
    施用第一、二級毒品之犯罪態樣；犯後已坦承犯行，態度尚
    佳等一切情狀，量處如主文所示之刑，以示警懲。
據上論斷，應依刑事訴訟法第273條之1第1項、第299條第1項前
段，毒品危害防制條例第10條第1項、第2項，刑法第11條前段、
第47條第1項、第55條，判決如主文。
本案經檢察官吳廣莉到庭執行職務。
中　　華　　民　　國　　96　　年　　12　　月  　31　　日
                  刑事第三庭法  官  劉家祥
以上正本證明與原本無異。
如不服本判決應於收受本判決後10日內向本院提出上訴書狀，並
應敘述具體理由。若未敘述理由者，應於上訴期間屆滿後20日內
向本院補提理由書狀(均須按他造當事人之人數附繕本)。
                            書記官  邱淑秋
中　　華　　民　　國　　97　　年　　1 　　月　　3 　　日
附錄本案論罪科刑法條全文：
◎毒品危害防制條例第10條
施用第一級毒品者，處 6 月以上 5 年以下有期徒刑。
施用第二級毒品者，處 3 年以下有期徒刑。
